【裁判字號】    92,訴,944
【裁判日期】    920519
【裁判案由】    毒品危害防制條例
【裁判全文】
臺灣高雄地方法院刑事判決                        九十二年度訴字第九四四號
    公  訴  人  臺灣高雄地方法院檢察署檢察官
    被      告  甲○○
右列被告因違反毒品危害防制條例案件，經檢察官提起公訴（九十一年度毒偵字第二
○六九號），本院判決如左：
    主  文
甲○○連續施用第一級毒品，累犯，處有期徒刑拾月。
    事  實
一、甲○○前因違反麻醉藥品管理條例案件，於民國八十六年八月十三日，經本院以
    八十六年度易字第五四三四號判決判處有期徒刑六月，並於八十六年九月十三日
    確定，嗣於八十七年六月二日執行完畢。
二、甲○○前因施用毒品案件，經依本院以八十八年度毒聲字第九五九號裁定送觀察
    勒戒後，認有繼續施用毒品之傾向，再經本院以八十八年度毒聲字第一五三六號
    裁定令入戒治處所施以強制戒治，嗣經停止戒治、撤銷停止戒治程序，於八十九
    年八月二十五日強制戒治期滿出監，由檢察官於八十九年九月七日以八十九年度
    戒毒偵字第九五九號不起訴處分確定。另於前開不起訴處分確定後，甲○○又因
    連續施用第一級毒品海洛因、第二級毒品安非他命，除經檢察官聲請強制戒治外
    ，並經本院於九十年九月六日，以九十年度易字第二八二六號判決判處應合併執
    行有期徒刑一年，嗣因撤回上訴而確定。詎仍不知戒絕悔改，於前開判決確定後
    ，復基於施用第一級毒品海洛因之概括犯意，分別於九十一年四月三日十一時採
    尿時起回溯七十二小時內之某時、九十一年四月十七日十時十五分採尿時起回溯
    七十二小時內之某時，在不詳處所，以先將第一級毒品海洛因摻於香菸內，再點
    火吸食之方式，連續施用第一級毒品海洛因二次。嗣於九十一年四月三日十一時
    、九十一年四月十七日十時十五分許，於甲○○停止戒治、交付保護管束期間，
    因臺灣高雄地方法院檢察署觀護人執行採尿而查知上情。
三、案經臺灣高雄地方法院檢察署檢察官簽分偵查起訴。
    理  由
一、右述事實，業據被告甲○○坦白承認。另被告於九十一年四月三日十一時、九十
    一年四月十七日十時十五分許，經臺灣高雄地方法院檢察署觀護人執行採尿後，
    經送臺灣檢驗科技股份有限公司檢驗，結果均呈嗎啡陽性反應，有該公司九十一
    年四月十二日、九十一年四月二十六日ＫＺ000000000000號、ＫＺ
    000000000000號濫用藥物尿液檢驗報告可參。準此，因被告白自與
    事實相符，是其連續施用第一級毒品海洛因二次之犯行，堪以認定。
二、按犯毒品危害防制條例第十條之罪，經觀察勒戒後，認有繼續施用毒品之傾向者
    ，應由檢察官聲請法院裁定令入戒治處所施以強制戒治；強制戒治期滿或交付保
    護管束期滿，應由檢察官為不起訴處分。經不起訴處分後，五年內再犯或三犯第
    十條之罪，依毒品危害防制條例第二十三條第二項之規定意旨，應由檢察官偵查
    起訴。查被告前因施用毒品案件，經依本院以八十八年度毒聲字第九五九號裁定
    送觀察勒戒後，認有繼續施用毒品之傾向，再經本院以八十八年度毒聲字第一五
    三六號裁定令入戒治處所施以強制戒治，嗣經停止戒治、撤銷停止戒治程序，於
    八十九年八月二十五日強制戒治期滿出監，由檢察官於八十九年九月七日以八十
    九年度戒毒偵字第九五九號不起訴處分確定。另於前開不起訴處分確定後，甲○
    ○又因連續施用第一級毒品海洛因、第二級毒品安非他命，除經檢察官聲請強制
    戒治外，並經本院於九十年九月六日，以九十年度易字第二八二六號判決判處應
    合併執行有期徒刑一年，嗣因撤回上訴而確定等情，有臺灣高雄地方法院檢察署
    刑案資料查註紀錄表、臺灣高等法院被告全國前案紀錄表可證。因被告於前開不
    起訴處分確定後，五年內三犯本件毒品危害防制條例第十條第一項之罪，是依前
    開說明，自應依法論科。又海洛因為毒品危害防制條例所稱之第一級毒品，此觀
    諸該條例第二條第二項第一款甚明，被告施用上開毒品，核其所為，係違反毒品
    危害防制條例第十條第一項施用第一級毒品罪。被告施用第一級毒品海洛因二次
    ，時間緊接，方法相同，所犯又係構成要件相同之罪名，顯係基於概括之犯意反
    覆為之，應依連續犯規定論以一罪，並依法加重其刑。被告施用第一級毒品前持
    有第一級毒品之行為，本應各論以持有之罪，惟各該次持有毒品之低度行為均為
    其後施用毒品之高度行為所吸收，不另論罪。再者，被告前因違反麻醉藥品管理
    條例案件，於八十六年八月十三日，經本院以八十六年度易字第五四三四號判決
    判處有期徒刑六月，並於八十六年九月十三日確定，嗣於八十七年六月二日執行
    完畢等情，有前開刑案前科資料可參。被告於受有期徒刑執行完畢後，五年內再
    犯有期徒刑以上之罪，為累犯，應依刑法第四十七條之規定，加重其刑，並依法
    遞加之。爰審酌被告經觀察勒戒、強制戒治後，均未戒絕毒品，另再施用毒品，
    顯見其自制力不足，無法擺脫毒品，故應藉由刑罰之執行，以收教化之功能，並
    參以被告犯後坦承犯行，所犯係自傷行為，尚未害及他人等一切情狀，量處如主
    文所示之刑，以資懲儆。
據上論斷，應依刑事訴訟法第二百九十九條第一項前段，毒品危害防制條例第十條第
一項，刑法第十一條前段、第四十七條、第五十六條，判決如主文。
中      華      民      國      九十二      年    五    月    十九      日
                                  臺灣高雄地方法院刑事第一庭
                                      法  官  方  百  正
右正本證明與原本無異。
如不服本判決，應於判決送達後十日內，向本院提出上訴狀。
                                      書記官  張  金  蘭
中    華    民    國      九十二      年      五      月      二十      日
附錄本判決論罪科刑所依據之法條：
毒品危害防制條例第十條第一項
施用第一級毒品者，處六月以上五年以下有期徒刑。


司法院資訊處製作；財團法人民間司法改革基金會備份。
